【裁判字號】    97,訴,2723
【裁判日期】    971001
【裁判案由】    違反毒品危害防制條例
【裁判全文】
臺灣彰化地方法院刑事判決              97年度訴字第2723號
公  訴  人  臺灣彰化地方法院檢察署檢察官
被      告  甲○○
上列被告因違反毒品危害防制條例案件，經檢察官提起公訴（97
年度毒偵字第3365號），本院依簡式審判程序判決如下：
    主  文
甲○○施用第一級毒品，累犯，處有期徒刑玖月。扣案之分裝袋
參個及注射針筒壹支，均沒收之。
    事  實
一、甲○○前於民國88年間曾因施用毒品案件，經送觀察、勒戒
    後，認有繼續施用毒品之傾向，復送強制戒治，嗣於88年7
    月13日因停止戒治付保護管束而出所，於89年2月14日因保
    護管束期滿未經撤銷而視為執行完畢，並由臺灣彰化地方法
    院檢察署檢察官於89年2月25日，以89年度戒毒偵字第142號
    為不起訴處分確定。又於5年內之92、93年間先後2次因施用
    第一級毒品案件，經本院各判處有期徒刑8月、10月確定，
    嗣並裁定應執行有期徒刑1年4月，而其入監執行後，甫於94
    年4月14日執行完畢。詎仍不知悔改，復基於施用第一級毒
    品海洛因之犯意，於97年8月7日15時許，在其彰化縣芳苑鄉
    ○○村○○路488-1號住處內，以將海洛因加水置於針筒後
    再予施打手臂之方式，施用海洛因1次。嗣於97年8月8日15
    時30分許，為警持搜索票至其上開住處內搜索而查獲，並扣
    得其所有供施用海洛因所用之分裝袋3個及注射針筒1支。
二、案經彰化縣警察局芳苑分局報告臺灣彰化地方法院檢察署檢
    察官偵查起訴。
    理  由
一、被告甲○○於準備程序中，先就前揭犯罪事實為有罪之陳述
    ，且所犯係死刑、無期徒刑、最輕本刑為3年以上有期徒刑
    以外之罪，經本院合議庭依刑事訴訟法第273條之1第1項之
    規定，裁定由受命法官獨任進行簡式審判程序，合先敘明。
二、訊據被告甲○○對於上揭施用第一級毒品海洛因之犯行坦承
    不諱，且其於事實欄所載時、地為警查獲後，經警依法採集
    其尿液送驗，結果呈嗎啡陽性反應乙節，有尿液代號與真實
    姓名對照認證表及詮昕科技股份有限公司濫用藥物尿液檢驗
    報告各1紙附卷可稽，此外復有分裝袋3個及注射針筒1支扣
    案可資佐證，足徵被告之自白與事實相符。又按修正毒品危
    害防制條例就施用毒品者，僅於「初犯」及「5年後再犯」
    二種情形，有其追訴條件之限制，即須於初犯經觀察、勒戒
    或強制戒治釋放後，5年內均無施用毒品之行為，始能認其
    前所實施之觀察、勒戒或強制戒治已足遮斷毒癮，而得於5
    年後再犯時，再予適用初犯之規定，重行觀察、勒戒等程式
    ；倘5年內已經再犯，被依法追訴處罰，縱其第3次（或第3
    次以上）施用毒品之時間在初犯釋放5年以後，即與「5年後
    再犯」之情形有別，且因已於「5年內再犯」，顯見其再犯
    率甚高，原實施觀察、勒戒或強制戒治，已無法收其實效，
    而無5年戒斷期之存在，自無再經觀察、勒戒及強制戒治之
    必要，應由檢察官逕行起訴，最高法院95年度台非字第59號
    判決、95年度台非字第65號判決及95年度第7次刑事庭會議
    決定足供參照。查本件被告前於88年間曾因施用毒品案件，
    經送觀察、勒戒後，認有繼續施用毒品之傾向，復送強制戒
    治，嗣於88年7月13日因停止戒治付保護管束而出所，於89
    年2月14日因保護管束期滿未經撤銷而視為執行完畢，並由
    臺灣彰化地方法院檢察署檢察官於89年2月25日，以89年度
    戒毒偵字第142號為不起訴處分確定；又於5年內之92、93年
    間先後2次因施用第一級毒品案件，經本院各判處有期徒刑8
    月、10月確定，嗣並裁定應執行有期徒刑1年4月，而其入監
    執行後，甫於94年4月14日執行完畢等情，有臺灣彰化地方
    法院檢察署刑案資料查註紀錄表及臺灣高等法院被告前案紀
    錄表各1份在卷可參，是以依照上開說明，本件被告施用毒
    品之犯行既經檢察官提起公訴，本院自應依法論科。綜上，
    本件事證明確，被告上開施用毒品之犯行，應堪認定。
三、核被告甲○○所為，係犯毒品危害防制條例第10條第1項之
    施用第一級毒品罪。又其持有第一級毒品海洛因並進而施用
    ，其持有之低度行為應為施用之高度行為所吸收，不另論罪
    。再被告於92、93年間曾先後2次因施用第一級毒品案件，
    經本院各判處有期徒刑8月、10月確定，嗣並裁定應執行有
    期徒刑1年4月，而其入監執行後，甫於94年4月14日執行完
    畢等情，有臺灣彰化地方法院檢察署刑案資料查註紀錄表及
    臺灣高等法院被告前案紀錄表各1份在卷可憑，則其於5年以
    內故意再犯本件有期徒刑以上之罪，為累犯，應依刑法第47
    條第1項之規定加重其刑。爰審酌被告前即有施用毒品之紀
    錄，經強制戒治後，仍不能戒除毒癮，竟再度施用毒品戕害
    自身健康，及其犯罪之動機、目的、所生危害及犯罪後之態
    度等一切情狀，量處如主文所示之刑。至扣案之分裝袋3個
    及注射針筒1支，為被告所有供施用海洛因所用之物，業據
    被告供承在卷，應依法宣告沒收之。
據上論斷，應依刑事訴訟法第273條之1第1項、第299條第1項前
段，毒品危害防制條例第10條第1項，刑法第11條前段、第47條
第1項、第38條第1項第2款，判決如主文。
本案經檢察官余建國到庭執行職務。
中    華    民    國    97    年    10    月    1     日
                  臺灣彰化地方法院刑事第一庭
                                      法  官  紀佳良
以上正本證明與原本無異。
如不服本判決，應於判決送達後10日內，向本院提出上訴書狀，
上訴書狀應「敘述具體上訴理由」，並按他造當事人之人數附繕
本。「切勿逕送上級法院」。
中    華    民    國    97    年    10    月    1     日
                                      書記官  詹國立
附錄論罪科刑法條：
毒品危害防制條例第十條：
施用第一級毒品者，處六月以上五年以下有期徒刑。
施用第二級毒品者，處三年以下有期徒刑。


司法院資訊處製作；財團法人民間司法改革基金會備份。
